【裁判字號】    96,易,1021
【裁判日期】    970204
【裁判案由】    賭博
【裁判全文】
臺灣苗栗地方法院刑事判決              96年度易字第1021號
公  訴  人  臺灣苗栗地方法院檢察署檢察官
被      告  丙○○
            乙○○
共      同
選任辯護人  溫瑞鳳  律師
被      告  丁○○
            甲○○
上列被告等因賭博案件，經檢察官提起公訴（96年度偵字第4504
號），本院判決如下：
    主    文
丙○○、乙○○共同犯賭博罪，丙○○處罰金新臺幣參萬元，如
易服勞役，以新臺幣壹仟元折算壹日；乙○○處罰金新臺幣壹萬
伍仟元，如易服勞役，以新臺幣壹仟元折算壹日。扣案如附表編
號1至27所示之物均沒收。
丁○○犯賭博罪，處罰金新臺幣伍仟元，如易服勞役，以新臺幣
壹仟元折算壹日。扣案如附表編號28所示之物沒收。
甲○○犯賭博罪，處罰金新臺幣伍仟元，如易服勞役，以新臺幣
壹仟元折算壹日。
    事    實
一、丙○○與乙○○共同基於賭博之犯意聯絡，由丙○○於民國
    95年1 月16日起，在苗栗縣竹南鎮○○里○○街50號1 樓開
    設「888 遊藝場」（已依電子遊戲場業管理條例辦理營利事
    業登記，領有苗栗縣政府核發之苗商登字第06840400-3號營
    利事業登記證及電子遊戲場營業級別證，登記名義為「神采
    電子遊藝場竹南店」），擔任負責人，並於上揭公眾得出入
    之場所內，擺放如附表編號1 至8 所示之賭博性電動機臺共
    計37臺，且自同年8 月5 日起，以月薪新臺幣（下同）24,0
    00元之代價，雇用乙○○擔任開分、洗分服務員（工作時間
    為每日16時至24時），由乙○○負責為賭客開分、洗分、記
    帳及將當班時段之店內營收現金裝入薪資袋，塞入通往上址
    地下室之鐵門門縫等工作。其賭博方式為賭客交付現金賭資
    後，乙○○直接在賭博機臺上開分（視機種不同而有不同比
    例），再由賭客以不等之比例押注與機臺對賭，如押中則可
    贏得倍數不等之分數；如未押中，則其所交付開分之賭資悉
    歸店家所有，當賭客不續玩時，可示意乙○○洗分，由乙○○視機臺上分數按兌換比例，將現金支付與賭客。
二、適有賭客甲○○、丁○○等2 人分別於96年9 月17日20時30
    分許及同日22時20分許，基於賭博之犯意，在上揭遊藝場內
    ，以上開賭博方式押注賭玩如附表編號1 所示之「霹靂名銖
    」機臺。迄於同日22時25分許，甲○○賭玩之機臺贏有250
    分，乃向乙○○表示欲先洗分100 分，乙○○遂以1 分兌換
    10元之比例，將1,000 元之現金支付與甲○○，再由甲○○
    繼續賭玩剩餘之150 分；另於同日22時35分許，丁○○賭玩
    之機臺贏有150 分，亦向乙○○表示欲洗分，乙○○亦以相
    同比例，將1,500 元之現金支付與丁○○，再由丁○○以1,
    500 元中之300 元開30分繼續賭玩。嗣於同日22時40分許，
    經苗栗縣警察局竹南分局持本院核發之搜索票，前往上址執
    行搜索時始查獲上情，並當場及於上址地下室扣得如附表編
    號1 至8 所示之賭博性電動機臺，於櫃檯即兌換籌碼處扣得
    如附表編號10至15所示之物，及丙○○所有供上揭賭博犯行
    所用、所得如附表編號9 、16至27所示之物，亦於丁○○身
    上扣得其所贏得賭資1,200 元（即附表編號28所示之物）。
三、案經苗栗縣警察局竹南分局報請臺灣苗栗地方法院檢察署檢
    察官偵查起訴。
    理    由
壹、證據能力方面：
  一按被告以外之人於審判外之陳述，經當事人於審判程序同意
    作為證據，法院審酌該言詞陳述或書面陳述作成時之情況，
    認為適當者，亦得為證據；當事人、代理人或辯護人於法院
    調查證據時，知有第159 條第1 項不得為證據之情形，而未
    於言詞辯論終結前聲明異議，視為有前項之同意，刑事訴訟
    法第159 條之5 定有明文。查本件認定事實所引用之證據方
    法，包括證人游德國、張維盛、蔡萬能、顏宏岳等4 人於警
    詢中之證述（見臺灣苗栗地方法院檢察署96年度偵字第4504
    號卷第40-42 頁、第51-52 頁、第55-59 頁）、證人即共同
    被告甲○○、丁○○等2 人於警詢及偵查中之證述（見同上
    卷第35-38 頁、第94-96 頁、第98頁）、證人即共同被告乙○○於警詢及96年9 月18日偵查中之證述（見同上卷第28-3
    3 頁、第97頁）、證人即共同被告丙○○警詢及偵查中之供
    述（見同上卷第23-27 頁、第98-99 頁），其性質雖皆屬傳
    聞證據，惟經本件公訴人引為證據方法，而被告丙○○、乙○○、丁○○及甲○○等4 人於本院審判期日時，對於上列
    證據方法均表示無意見（見本院96年度易字第1021號卷第5
    頁、第2 頁、第7- 9頁），視為同意作為證據。況且，本院
    審酌筆錄之記載及卷內之證據，並無不能自由陳述或以其他
    非法、不當取證等情形，依前揭說明，應認有證據能力，合
    先敘明。
  二次按刑事訴訟法第159 條之4 第1 款規定公務員依其職務上
    所製作之紀錄文書，除顯有不可信之情況外，亦得為證據，
    良以公務員職務上製作之紀錄文書、證明文書如被提出法院
    ，用以證明文書所載事項真實者，性質上亦不失為傳聞證據
    之一種，但因該等文書係公務員依其職權所為，與其責任、
    信譽攸關，若有錯誤、虛偽，公務員可能因此負擔刑事及行
    政責任，從而其正確性高，且該等文書經常處於可公開檢查
    （Public Inspection） 之狀態，設有錯誤，甚易發現而予
    及時糾正。是以，除顯有不可信之情況外，其真實之保障極
    高，爰參考日本刑事訴訟法第323 條第1 款、美國聯邦證據
    法第803 條第8 款、第10款及美國統一公文書證據法第2 條
    ，予以增訂。是刑事訴訟法第159 條之4 對於具有高度特別
    可信之文書如公務文書等，在兼具公示性、例行性或機械性
    、良心性及制裁性等原則下，雖屬傳聞證據，例外容許作為
    證據使用。因此，採取容許特信性文書作為證據，應注意該
    文書之製作，是否係於例行性的公務或業務過程中，基於觀
    察或發現而當場或即時記載之特徵。查本件公訴人所引用之
    苗栗縣政府苗商登字第06840400-3號營利事業登記證及苗栗
    縣政府電子遊戲場營業級別證各1 紙、苗栗縣警察局竹南分
    局贓證物照片40張，均為公務員職務上所製作之文書，揆諸
    上揭說明，自有證據能力。
貳、實體方面：
  一被告乙○○、丁○○、甲○○部分：
    訊據被告乙○○、丁○○及甲○○等3 人就上揭犯罪事實均
    坦承不諱，核與證人即共同被告乙○○就非屬自己犯罪情節
    部分於警詢、偵查及本院審理中之證述（見偵卷第30頁、本
    院卷第103 頁），證人即共同被告丁○○及甲○○就非屬自
    己犯罪情節部分於警詢及偵查中之證述（見偵卷第30頁、第
    37頁背面、第36頁背面、第98頁），證人即共同被告丙○○
    就非屬自己犯罪情節部分於偵查中之證述（見偵卷第26頁、
    第99頁），及證人即賭客游德國、張維盛、蔡萬能、顏宏岳
    等4 人於警詢中之證述（見偵卷第40-41 頁、第51頁背面、
    第55頁背面-57 頁背面、第59頁背面）均屬相符，並有贓證
    物照片40張附卷可稽，復有如附表所示之物扣案可佐，足徵
    被告乙○○、丁○○、甲○○等3 人上開自白均與事實相符
    。從而，本件事證明確，被告乙○○、丁○○、甲○○等3
    人犯行堪予認定，均應依法論科。
  二被告丙○○部分：
    (一)訊據被告丙○○固坦承其於上址供公眾出入之場所，開設
      上開遊藝場，並為負責人，且於該遊藝場內擺設如附表編
      號1 至8 所示之電動機臺共計37臺之事實，惟矢口否認有
      何賭博犯行，辯稱：上開電動機臺均係供娛樂使用，伊並
      交代受僱用之小姐不能兌換現金，並於遊藝場內張貼嚴禁
      兌換現金之告示，乙○○與甲○○、丁○○兌換現金之行
      為，應係其等私下行為云云。經查：
    (1)被告丙○○所開設上開遊藝場內確有以機臺分數兌換現金
      之賭博規則，業據證人即共同被告乙○○於警詢時供稱「
      （問：提示9 月16日中班機台入出表予妳查證，妳當班時
      如何作帳？）……另備註欄之點卡數所紀錄為上班之數量
      ，餘卡之紀錄為下班之數量，上班之點卡數減餘卡為正者
      ，代表玩家在店內洗掉檯面分數，我才給他卡片，客人可
      以持卡片兌換現金或繼續開分把玩……。」（見偵卷第32
      頁）等語明確，核與證人游德國於警詢中證述：「（問：
      888 電子遊藝場有無提供顧客洗分換錢？向何人兌換？如
      何兌換？）有，就向現場開分之小姐兌換現金即可，以洗
      分兌換之點數卡向小姐兌換現金，3,000 分兌換現金100
      元以此類推。」（見偵卷第40頁）、證人張維盛於警詢中
      證述：「（問：該店每張卡片價值約新臺幣多少錢？）每
      張卡片價值100 元」、「（問：你是否知道該店可兌換現
      金？）我知道該店可兌換現金。」（見偵卷第52頁）、證
      人顏宏岳於警詢中證述：「（問：888 遊藝場內顧客所贏
      的分數有無兌換現金？）一般都只有換卡但有熟的客人，
      店方就會換現金給他。我就曾有1 次店內小姐直接兌換現
      金給我。」（見偵卷第59頁）等語，均屬相符，再參以證
      人游德國、張維盛及顏宏岳既與被告丙○○素不相識，更
      無所謂仇怨或財務糾紛，自無空言構陷被告丙○○之理，
      況前開證人就洗分兌換金錢之細節亦均互核無誤，足見被
      告丙○○所開設上開遊藝場內確有以機臺分數兌換現金之
      賭博規則甚明。
    (2)再者，徵諸證人即共同被告乙○○於本院審理中證述：「
      （問：確實是否有跟後面的丁○○、甲○○作洗分換錢的
      動作？）有的。」（見本院卷第103 頁）、證人即共同被
      告甲○○於警詢中證述：「（問：你17日把玩該遊藝場小
      鋼珠機臺？有無向櫃檯小姐兌換金錢？）……我玩到約22
      時25分左右，我向櫃檯小姐要求洗分，櫃檯小姐過來查看
      我分數為360 分，櫃檯小姐就在我把玩電玩之機臺處將1,
      000 元兌換給我。」、「（問：你向何位櫃檯小姐兌換現
      金？）該店當時櫃檯小姐只有1 人（即共同被告乙○○）
      ，我是向他兌換的。」（見偵卷第36-3 7頁），及證人即
      共同被告丁○○：「（問：你所坦承有向電玩店換1,500
      元是如何換取？與誰兌換？）……今天店內員工將該機臺
      分數洗掉後，就直接拿1,500 元給我……」、「（問：你
      所打的電玩螢幕上之分數代表什麼？可否以分數與店家兌
      換現金？如何計算？）……今天我說要洗分，店員就將分
      數洗掉後，就將1,500 元拿給我。」（見偵卷第37-38 頁
      ）等語，亦均堪認當日共同被告甲○○、丁○○確曾分別
      以機臺分數向共同被告乙○○兌換現金1,000 元及1,500
      元等情屬實。
    (3)又證人即共同被告乙○○亦於偵查中證述：「（問：你現
      在作什麼工作？）我於96年8 月5 日到苗栗縣竹南鎮○○
      街50號【888 電子遊藝場】上班，擔任開分員，我固定上
      中班，，是下午4 點至晚上12點，每月薪資是2 萬多元。
      」、「（問：【888 電子遊藝場】實際負責人為何？）是
      丙○○。」（見偵卷第29頁）等語，核與被告丙○○於偵
      查中供稱：「（問：妳是否為神采【888 】遊藝場的實際
      負責人？）是的，店內營收及管理都是我本人負責。」、
      「（問：乙○○是否為店內之股東？）該店是我個人獨資
      ，乙○○沒有股份。」、「（問：妳僱請乙○○及謝嘉芸
      等2 名小姐，平時從事工作性質？時間為何？）她們負責
      開分及記帳工作，由她們2 人自行協調。」（見偵卷第25
      頁、第26頁）等語相符，且被告丙○○係上開遊藝場負責
      人乙情，亦有苗栗縣政府苗商登字第06840400-3號營利事
      業登記證及苗栗縣政府電子遊戲場營業級別證各1 紙在卷
      可稽，是被告丙○○確屬上開遊藝場實際負責人自屬無訛
      ；再徵諸證人即共同被告乙○○於本院更新審理時證稱：
      「（問：是否有跟丙○○入股？）沒有入股，也沒有抽成
      ，每個月領固定薪水。」、「（問：是否因為你開分愈多
      ，營業金額愈多可以分到紅利？）沒有。」等語（見本院
      卷第101 頁），核與被告丙○○於偵查中所述共同被告乙○○擔任開分員月薪為24,000元相符，則共同被告乙○○
      均僅係受僱被告丙○○，且領取固定薪資每月僅2 萬餘元
      ，就遊藝場之盈虧並不負責，倘被告丙○○並未授權以機
      臺分數兌換現金，共同被告乙○○焉有可能自掏腰包為不
      特定賭客兌換現金之理？
    (4)且共同被告乙○○自承其於96年8 月5 日開始至該遊藝場
      上班（見偵查卷第29頁及第97頁），直至為警察查獲之日
      即同年9 月17日，其僅於該遊藝場任職1 月有餘，如未經
      該遊藝場負責人即被告丙○○授意，被告乙○○豈敢擅自
      同意賭客持卡依據比數兌換現金？又佐以證人即共同被告
      乙○○於本院審理中證述：「（問：上班是否分3 班制？
      ）我和另外1 人，負責開分。」、「（問：1 天上班幾小
      時？）2 人平均分配。」等語（見本院卷第101 頁），及
      於警詢中證述：「（問：提示9 月16日中班機臺入出表予
      妳查證，妳當班時如何作帳？）這張表上方紀錄部分是我
      店家37台機臺的個別機臺碼表入出數據，入出相減再按各
      機臺比例換算後，以藍筆紀錄該機臺所贏的金額，以紅筆
      紀錄並前註【－】【負數】者，代表這台機臺輸的金額；
      就是這張表中開分的部分：【上次入表】為早班交給中班
      的機臺碼表數據，【現在入表】就是中班交接給晚班的上
      班入表數據，現在入表減上次入表為【表距】，按機臺兌
      換比例在表距中，我直接寫的數據，就是代表金額；而洗
      分的部分：【上次出表】是指早班交給中班的洗分機臺碼
      表數據，【現在出表】是中班交給晚班的上班洗分數據，
      表距算法與上述開分部分相同，開分表距減去洗分表距為
      藍色者，即為當日當班贏收金額，紅色部分代表該機臺輸
      錢，這個部分紀錄在這張表的分數即可看出……。」、「
      （問：這些賭博作帳用的表格，是何人提供又何人要妳做
      紀錄的？）是每1 班都這樣交接的。」（見偵卷第31-32
      頁）等語，衡諸常情，在24小時採3 班制全天候營業之營
      利事業中，業主為嚴密控管櫃檯財物盤點或方便帳務移交
      ，採取諸如此類之列帳交接動作，核屬必要，是證人即共
      同被告乙○○前開證述應係可採，而其另於本院審理中改
      稱：「（問：不用作列帳交接的動作？）不用。」等語，
      顯然悖於常情，與理未合，應係迴護被告丙○○之詞，不
      足採信。
    (5)基此，上開遊戲場全日既既採3 班制連續營業，無打佯停
      歇，各班須交接，且於交班時，自有上述帳目清點、移交
      之作業方式，以為各班業績盈虧、財物進出之責任劃分，
      更為被告丙○○掌控營收、避免員工虧空之依據。是以，
      當班櫃檯小姐即共同被告乙○○，必將對櫃檯財物之保管
      、進出明細、帳目登載清楚，俾利交接與責任釐清，據此
      更無共同被告乙○○私下以遊藝場金錢與賭客兌換現金之
      可能；況徵諸證人游德國於警詢中亦證稱：「（問：你是
      如何知道該店可以以點數卡兌換現金？）我是聽去玩的人
      所講的。」、「（問：是何人告訴你的？姓名年籍為何？
      ）就之前在該店打電玩時聽旁邊的人所講的，人我並不認
      識。」等語（見偵卷第41頁），及參諸證人張維盛、顏宏
      岳、共同被告甲○○、丁○○等人，均係熟知上開遊藝場
      得以機臺分數兌換金錢之賭博規則而前往對賭，倘若僅屬
      共同被告乙○○私下所為，則其等當初所得知之訊息應係
      上開遊藝場不得以機臺分數兌換現金，惟店內開分員即共
      同被告乙○○可為賭客兌換現金，然其等前開證述均漏未
      提起此節，自非合理，且揆之被告丁○○、甲○○於本院
      審理時均供稱：「（問：在去的幾次中洗分換錢是否同一
      位小姐？）有不同的小姐，查獲當時是乙○○。」等語（
      見本院卷第105 頁），亦可佐憑於上開遊藝場內，雖由不
      同小姐當班，賭客均可持卡向當班之開分員兌換現金，倘
      未經被告丙○○容許，於上開遊藝場內任職之每位開分員
      豈均願以自身金錢與為數眾多之賭客對賭？綜觀上情，上
      開遊藝場內得以機臺分數兌換金錢等情，應係被告丙○○
      開設遊藝場與不特定賭客對賭之規則，被告丙○○非但知
      情，亦與共同被告乙○○有犯意聯絡及行為分擔，至被告
      丙○○諉為不知，並辯稱僅係共同被告乙○○個人私下所
      為，顯係卸責之詞，毫無足採。
    (二)另被告丙○○辯稱該店內已張貼嚴禁兌換現金之告示，確
      實不知櫃檯小姐私下兌換金錢云云，惟被告丙○○授意共
      同被告乙○○以機臺分數兌換現金進而與賭客對賭等情，
      業如前述，而上揭告示僅係針對散客所為之偽裝，目的在
      降低被警查獲風險而故弄玄虛，以掩飾本件賭博行為，是
      被告丙○○前開辯稱，尚難為其有利之認定。此外，復有
      贓證物照片40張在卷可稽，及如附表編號1 至28所示之物
      扣案可佐，被告丙○○上揭辯解，與本院前揭審認不同，
      均不足採信。從而，本件事證明確，被告丙○○上揭賭博
      犯行洵堪認定，應依法論科。
  三核被告丙○○、乙○○、丁○○、甲○○等4 人所為，均係
    犯刑法第266 條第1 項前段之賭博罪。被告丙○○、乙○○
    等2 人均係基於單一之決意，在密切接近之一定時、地，持
    續實行賭博之複次行為，依社會客觀通念，堪認符合一個反
    覆、延續性之行為觀念，在刑法評價上，應僅成立「集合犯
    」之包括一罪。又被告丙○○、乙○○等2 人互有犯意聯絡
    及行為分擔，自被告乙○○受僱於被告丙○○時起，應依刑
    法第28條之規定，論以共同正犯。爰審酌被告丁○○、甲○○等2 人素行非佳，而被告丙○○、乙○○等2 人均未曾受
    有期徒刑以上刑之宣告，有臺灣高等法院被告前案記錄表4
    份在卷可考，其等犯罪之動機、目的均係貪圖僥倖，而被告
    丙○○、乙○○等2 人係以電子遊藝場擺放賭博機具之方式
    與他人賭博、被告丙○○係電子遊藝場之負責人及購置之賭
    博性電動機臺多達37臺，被告乙○○則為電子遊藝場之受僱
    員工，且賭博行為影響社會善良風氣所生之危害非輕；而丁○○、甲○○等2 人則於偵查中及本院審理中均坦承犯行，
    犯後態度良好；被告乙○○雖於本院審理時坦承犯行，然為
    部分不實陳述，屈意迴護被告丙○○，耗費司法資源；而被
    告丙○○矢口否認犯行，犯後態度不佳等一切情狀，分別量
    處如主文所示之刑，並均依刑法第42條第3 項規定，諭知易
    服勞役之折算標準，以儆效尤。
  四沒收部分：
    (一)扣案如附表編號1 至8 所示之物，為當場賭博之器具，附
      表編號10至14所示之物，則為在櫃檯即兌換籌碼處之財物
      ，業據被告乙○○供承在卷（見偵卷第30頁），均應依刑
      法第266 條第2 項規定宣告沒收。另附表編號15所示之賭
      資59,000元，雖被告丙○○、乙○○2 人均辯稱上揭款項
      係每日供店內水電、瓦斯、冷氣費使用云云。然查，冷氣
      費用係併入電費計算而與電費無異，電動遊藝場成本支出
      之大宗為電費，國內電費計算係以2 個月結算1 次，其餘
      水費、瓦斯費之支出亦復有限，倘該店未兌換現金與賭客
      ，店內零用金竟仍準備如此高額，實與常情有悖，再參以
      被告丙○○所開設上開遊藝場係以賭博為主要業務，是上
      開款項應係供賭博犯罪之用，自堪認定，被告丙○○、乙○○2 人前開所辯，要無足採。準此，附表編號15所示之
      賭資59,000元，既係於櫃檯即兌換籌碼處扣得之財物，自
      亦應依刑法第266 條第2 項之規定宣告沒收。
    (二)按沒收為從刑之一種，依主從不可分之原則，應附隨緊接
      於主刑之下而同時宣告；又共同正犯因相互間利用他人之
      行為，以遂行其犯意之實現，本於責任共同之原則，有關
      沒收部分，對於共犯間供犯罪所用之物，自均應為沒收之
      諭知，有最高法院91年度臺上字第5583號判決要旨可資參
      照；次按刑法第38條第3 項係規定「犯人」所有供犯罪所
      用之物，得宣告沒收，並非規定犯罪行為人定屬「被告」
      所有之物，始得宣告沒收，而共同正犯於意思聯絡範圍內
      ，組成一共犯團體，團體中之任何成員均為「犯人」，供
      犯罪所用之物，只要屬於「犯人」所有，均得宣告沒收，
      不以必屬於本件被告所有者為限，最高法院亦有84年度臺
      上字第4102號、92年度臺上字第787 號判決要旨可參；縱
      於95年7 月1 日起施行之刑法第38條各項規定均將「犯人
      」文字修正為「犯罪行為人」，解釋上並無差異。故如附
      表編號9 、15至24所示之物，被告丙○○於警詢時雖自承
      為其電子遊藝場內使用之物品或金錢，然卻拒絕回答上揭
      扣案物品為何人所有，惟參酌該遊藝場既係其個人獨資（
      見偵查卷第25頁、第27頁），扣案之店內物品既為動產，
      則依動產所有權以占有為權利表徵原則，應認上開扣案物
      品係被告丙○○所有，且係供本件犯罪所用、所得之物，
      爰依刑法第38條第1 項第2 款規定宣告沒收；又如附表編
      號25至編號27所示之物，同前說明，應認屬被告丙○○所
      有，復為本件賭博所得之物，亦應依刑法第38條第1 項第
      3 款規定宣告沒收。
    (三)另自被告丁○○身上扣得之賭金1,200 元，係被告丁○○
      所有，並為賭博所得之物，應依刑法第38條第1 項第3 款
      規定宣告沒收。
  五另公訴意旨略以：被告丙○○、乙○○等2 人係基於意圖營
    利之犯意聯絡，提供賭博場所並聚眾賭博，經營「888 遊藝
    場」，應認被告2 人另涉犯刑法第268 條之意圖營利提供場
    所賭博罪及聚眾賭博罪。然按犯罪事實應依證據認定之，無
    證據不得認定其犯罪事實，又不能證明被告犯罪或其行為不
    罰者，應諭知無罪之判決，刑事訴訟法第154 條第2 項及第
    301 條第1 項分別定有明文。經查被告丙○○、乙○○等2
    人均否認經營上揭遊藝場，有向客人收取場地費或抽頭費等
    情，是被告丙○○、乙○○等2 人顯係利用賭博性電子遊戲
    機不確定之輸贏機率，與不特定之賭客賭博財物，並以該賭
    博性電子遊戲機出現之偶然事實決定勝負，性質上係利用賭
    博性電子遊戲機，與不特定之賭客對賭，被告丙○○、乙○○等2 人本身即具賭客之身分，而屬普通賭博罪之對向犯，
    是以被告丙○○、乙○○等2 人就擺設賭博性電子遊戲機，
    尚無何營利意圖；且刑法第268 條之「意圖營利」係指行為
    人意圖藉由提供賭博場所而取得利益之謂，尚不及於行為人
    意圖與賭客對賭而從中牟利，是被告丙○○、乙○○等2 人
    上開行為核與刑法第268 條意圖營利供給賭博場所及聚眾賭
    博罪之構成要件有別；此外，復查無其他積極證據足資證明
    被告丙○○、乙○○等2 人因提供賭博場所而從中抽取金錢
    圖利，依法原應為無罪諭知，惟被告丙○○、乙○○等2 人
    就此部分涉犯刑法第268 條意圖營利提供場所賭博罪及聚眾
    賭博罪，核與前開經本院論罪科刑之普通賭博罪，有想像競
    合犯之裁判上一罪關係，爰不另為無罪之諭知，併此敘明。
據上論斷，應依刑事訴訟法第299 條第1 項前段，刑法第28條、
第266 條第1 項前段、第2 項、第42條第3 項、第38條第1 項第
2 款、第3 款，刑法施行法第1 條之1 第1 項、第2 項前段，判
決如主文。
本案經檢察官黃俊鳴到庭執行職務。
中    華    民    國    97    年    2     月    4     日
                  刑事第一庭  法  官  吳振富
以上正本證明與原本無異。
如不服本判決，應於判決送達後10日內向本院提出上訴狀（應抄
附繕本），其未敘述上訴理由者，應於上訴期間屆滿後20日內補
提理由書狀於本院，上訴於臺灣高等法院臺中分院。告訴人或被
害人如對於本判決不服者，應具備理由請求檢察官上訴，其上訴
期間之計算係以檢察官收受判決正本之日期為準。
                              書記官  巫  穎
中    華    民    國    97    年    2     月    4     日
附錄本案論罪科刑法條：
刑法第266 條：
在公共場所或公眾得出入之場所賭博財物者，處1 千元以下罰金
。但以供人暫時娛樂之物為賭者，不在此限。
當場賭博之器具與在賭檯或兌換籌碼處之財物，不問屬於犯人與
否，沒收之。
附表：
┌──┬────────┬─────┬───────────────────────┐
│編號│扣案物品名稱    │數量      │備註                                          │
├──┼────────┼─────┼───────────────────────┤
│1   │霹靂名銖機臺    │6 臺      │當場賭博之器具。                              │
├──┼────────┼─────┼───────────────────────┤
│2   │水果盤機臺      │13臺      │當場賭博之器具。                              │
├──┼────────┼─────┼───────────────────────┤
│3   │賽馬機臺        │4 臺      │當場賭博之器具。                              │
├──┼────────┼─────┼───────────────────────┤
│4   │皇冠列車機臺    │2 臺      │當場賭博之器具。                              │
├──┼────────┼─────┼───────────────────────┤
│5   │中國象棋機臺    │4 臺      │當場賭博之器具。                              │
├──┼────────┼─────┼───────────────────────┤
│6   │春秋二代機臺    │1 臺      │當場賭博之器具。                              │
├──┼────────┼─────┼───────────────────────┤
│7   │夢幻13張機臺    │2 臺      │當場賭博之器具。                              │
├──┼────────┼─────┼───────────────────────┤
│8   │滿貫大亨機臺    │5 臺      │當場賭博之器具。                              │
├──┼────────┼─────┼───────────────────────┤
│9   │賭資            │2,500 元  │從被告乙○○身上查扣，係供本件賭博犯罪所用。  │
├──┼────────┼─────┼───────────────────────┤
│10  │1 點點數卡      │81張      │為兌換籌碼處財物。                            │
├──┼────────┼─────┼───────────────────────┤
│11  │5 點點數卡      │18張      │為兌換籌碼處財物。                            │
├──┼────────┼─────┼───────────────────────┤
│12  │10點點數卡      │20張      │為兌換籌碼處財物。                            │
├──┼────────┼─────┼───────────────────────┤
│13  │客人寄存點數卡  │15張      │為兌換籌碼處財物。                            │
├──┼────────┼─────┼───────────────────────┤
│14  │煙卡            │5 張      │為兌換籌碼處財物。                            │
├──┼────────┼─────┼───────────────────────┤
│15  │賭資            │59,000元  │為兌換籌碼處財物。                            │
├──┼────────┼─────┼───────────────────────┤
│16  │機臺碼表記錄表  │1 張      │供賭博犯罪所用之物。                          │
├──┼────────┼─────┼───────────────────────┤
│17  │容量表          │4 張      │供賭博犯罪所用之物。                          │
├──┼────────┼─────┼───────────────────────┤
│18  │點數卡中獎記錄表│10份      │供賭博犯罪所用之物。                          │
├──┼────────┼─────┼───────────────────────┤
│19  │機臺碼表記錄表  │3 張      │供賭博犯罪所用之物。                          │
├──┼────────┼─────┼───────────────────────┤
│20  │薪資袋（空）    │53個      │供賭博犯罪所用之物。                          │
├──┼────────┼─────┼───────────────────────┤
│21  │支出物品單據    │1 張      │供賭博犯罪所用之物。                          │
├──┼────────┼─────┼───────────────────────┤
│22  │支出物品（含點數│3 張      │供賭博犯罪所用之物。                          │
│    │卡）記錄紙      │          │                                              │
├──┼────────┼─────┼───────────────────────┤
│23  │抽屜鑰匙        │3 支      │供賭博犯罪所用之物。                          │
├──┼────────┼─────┼───────────────────────┤
│24  │監視器電腦主機  │1 臺      │供賭博犯罪所用之物。                          │
├──┼────────┼─────┼───────────────────────┤
│25  │96年9 月16日中班│6,960 元  │賭博犯罪所得。                                │
│    │營收現金        │          │                                              │
├──┼────────┼─────┼───────────────────────┤
│26  │96年9 月16日晚班│5,500 元  │賭博犯罪所得。                                │
│    │營收現金        │          │                                              │
├──┼────────┼─────┼───────────────────────┤
│27  │96年9 月17日早班│1,070 元  │賭博犯罪所得。                                │
│    │營收現金        │          │                                              │
├──┼────────┼─────┼───────────────────────┤
│28  │賭資            │1,200 元  │從賭客丁○○身上查扣，供本件賭博犯罪所得。    │
└──┴────────┴─────┴───────────────────────┘


司法院資訊處製作；財團法人民間司法改革基金會備份。
